【裁判字號】    89,訴,162
【裁判日期】    900301
【裁判案由】    偽造有價證券等
【裁判全文】
臺灣士林地方法院刑事判決                          八十九年度訴字第一六二號
    公  訴  人  臺灣士林地方法院檢察署檢察官
    被      告  乙○○
    指定辯護人  鄭玉燦
右列被告因偽造有價證券等案件，經檢察官提起公訴（八十九年度偵字第二００八號
），本院判決如左：
    主  文
乙○○意圖供行使之用，而偽造有價證券，處有期徒刑參年貳月。如附表所示支票壹
紙沒收。
    事  實
一、乙○○曾於民國八十八年間因偽造文書案，經台灣台北地方法院判處有期徒刑六
    月，緩刑三年確定（不構成累犯）。猶不知悔改，意圖為自己不法之所有，於八
    十八年十一月間某日，在任職之台北市○○區○○路一段三十五號十樓成長泰國
    際企業股份有限公司（下稱成長泰公司）負責人丙○○辦公室抽屜內，竊取如附
    表所示已蓋好公司章尚未經丙○○蓋章之面額新台幣（下同）四十萬元之支票乙
    張。並意圖供行使之用，盜蓋丙○○之印章於支票發票人欄內，偽造完成如附表
    所示之支票。嗣乙○○於八十九年一月五日下午一時許打電話予不知情之弟弟丁○○，要丁○○幫忙持支票向老闆甲○○調現。同日下午四時許乙○○在台北市
    ○○○路一段二號金甌女中校門前將如附表所示之支票交付行使向不知情之甲○○調借現金，甲○○則先交付現金二十萬元給乙○○。同月十日支票兌現後，甲○○於同月十一日再交付現金二十萬元予乙○○。
二、案經丙○○訴由台北市政府警察局大同分局移送臺灣士林地方法院檢察署檢察官
    偵查起訴。
    理  由
一、訊據被告乙○○矢口否認有何竊盜及偽造支票之犯行，辯稱：伊於八十八年十一
    月中旬向丙○○借款，丙○○說沒有現金，將附表所示之支票借給伊，雙方並無
    約定利息、期限，僅約定將來自伊之業務獎金償還，伊取得支票時內容均已記載
    完成。嗣於八十九年一月五日丙○○向伊催討四十萬元，要伊三天內償還，伊稱
    要按月攤還，惟丙○○不同意云云。經查：
  （一）、被告並未向丙○○借如附表所示之支票，且如附表所示之支票不見時尚未
          經丙○○蓋章之事實，業據丙○○於警訊時、偵查中及本院審理時指訴明
          確，並有如附表所示之支票正反面影本一份在卷可憑。衡情丙○○與被告
          並無仇怨，丙○○應無可能虛捏事實誣陷被告。
  （二）、證人丙○○到庭證稱：如附表所示之支票原係要交給林獻崇，因林獻崇不
          同意支票之日期，伊就先把支票收好。伊找不到支票時，以為是自己的問
          題，想說可能是放在公司沒有找到，並不是被偷，伊就請公司員工幫忙找
          。又因公司有參與台北市○○地○街之投標，不想留下退票及財務不良之
          紀錄，所以沒有去報案及掛失止付等語。證人所述發現支票遺失後未馬上
          掛失上付之理由，合乎情理，且與票號ＡＧ０９４３４８號支票存根上記
          載：到期日八十九年一月十日，面額四十萬元，受款人林獻崇等字樣相符
          ，並與被告所供丙○○有跟公司之員工講說票是掉的之情節吻合。證人林
          金源之證詞，應屬可信。
  （三）、證人即乙○○之弟弟丁○○證稱：乙○○說是做了一個ＣＡＳＥ賺了這張
          支票等語，苟被告確係向丙○○借票，何以要欺騙丁○○。再者，苟如被
          告所述丙○○曾於八十九年一月五日向其催討四十萬元，被告何以未將支
          票返還丙○○，反於該日將支票交予他人調現。再參諸被告苟非畏罪情虛
          ，何以案發後不敢到案應訊，致遭通緝。且於通緝期間騎乘贓車為警查獲
          時，猶冒其弟之名應訊，為警識破後，供稱係因偽造證券通緝中，為了不
          因本案被羈押而獲得保釋之機會，故冒名應訊等語。可見被告辯稱支票係
          向丙○○所借云云，應係臨訟杜撰之詞，不足採信。
    綜上所述，被告所辯無非畏罪卸責之詞，不足採信。本件事證已臻明確，被告犯
    行堪以認定。
二、核被告所為，係犯刑法第二百零一條第一項之偽造有價證券罪、第三百二十條第
    一項之竊盜罪。又被告盜取他人之印章持以蓋用，當然產生該印章之印文，祗成
    立盜用印章罪，不應再論以盜用印文罪。又被告盜用印章之行為，係屬偽造有價
    證券之部分行為，又偽造有價證券後持以行使之低度行為，應為偽造有價證券之
    高度行為所吸收，均不另論罪。又被告所犯竊盜罪與偽造有價證券罪間，有方法
    結果之牽連關係，為牽連犯，應依刑法第五十五條之規定，從一重之偽造有價證
    券罪處斷。爰審酌被告犯罪之動機、目的、手段，及其品行、生活狀況、智識程
    度、犯罪所生之損害，及犯罪後態度等一切情狀，量處如主文所示之刑。如附表
    所示偽造之支票一紙，應依刑法第二百零五條之規定宣告沒收。
據上論斷，應依刑事訴訟法第二百九十九條第一項前段，刑法第二百零一條第一項、
第三百二十條第一項、第五十五條、第二百零五條，罰金罰鍰提高標準條例第一條前
段，判決如主文。
本案經檢察官陳文哲到庭執行職務
中      華      民      國    九十      年    三    月      一        日
                                    臺灣士林地方法院刑事第二庭
                                        法  官  楊  智  勝
右正本證明與原本無異。
如不服本判決，應於判決送達後十日內，向本院提出上訴狀。
                                        書記官  曾  韻  蒔
中      華      民      國      九十      年    三    月      九        日
附錄本案論罪科刑法條全文
刑法第二百零一條第一項
意圖供行使之用，而偽造、變造公債票，公司股票或其他有價證券者，處三年以上十
年以下有期徒刑，得併科三千元以下罰金。
刑法第三百二十條第一項
意圖為自己或第三人不法之所有，而竊取他人之動產者，為竊盜罪，處五年以下有期
徒刑、拘役或五百元以下罰金。
刑法第二百零五條
偽造、變造之有價證券、郵票或印花稅票及前條之器械、原料，不問屬於犯人與否，
沒收之。
附表：
┌─────┬────────┬──────┬────┬────────┐
│票     號 │發    票     人 │發  票   日 │面      │付     款     人│
├─────┼────────┼──────┼────┼────────┤
│AG0000000 │成長泰國際企業股│八十九年一月│四十萬元│萬通商業銀行    │
│          │份有限公司丙○○│十日        │        │                │
└─────┴────────┴──────┴────┴────────┘


司法院資訊處製作；財團法人民間司法改革基金會備份。
